臺灣高等法院臺中分院刑事裁定　　　　 96年度交抗字第408號
抗　告　人
即受處分人　甲○○
上列抗告人因違反道路交通管理處罰條例案件聲明異議，不服臺
灣臺中地方法院中華民國96年4月16日所為裁定（96年度交聲字
第280號）提起抗告，本院裁定如下：
    主  文
抗告駁回。
    理  由
一、抗告意旨略以：事發當日前來處理之警員於製作筆錄一再
    問及抗告人是否由路邊起步，卻未告知起步定義及時效為何
    ，卻對他方超越黃線違規行駛一字不提。事發所製作之照
    片及事故圖顯示，游雅玲駕駛之自小客車，未依路線行駛，
    並於雙黃線巷口禁止超越處意圖超越，且游雅玲於後方超越
    ，並無剎車閃避跡象。肇事雙方於協調解決時，由保險員
    認定黃線超車不當，雙方各自給付50%修車費用，調解委員
    亦同此認定，雙方同意調解，抗告人駕駛自小客車20多年並
    無重大違規情事，今遭舉發違規，並予記點，而另一方駕駛
    違規超越雙黃線，未見警員處理，實屬不公云云。
二、按汽車駕駛人爭道行駛，起駛前，不讓行進中之車輛、行人
    優先通行者，處600元以上1800元以下罰鍰、汽車駕駛人有
    爭道行駛者，除依原條款處罰鍰外，並予記違規點數一點，
    道路交通管理處罰條例第45條第10款、第63條第1項第1款分
    別定有明文。再依違反道路交通管理事件統一裁罰基準表所
    示，違反道路交通管理處罰條例第45條第10款者，期限內繳
    納或到案聽候裁決者，處罰鍰600 元。
三、經查：
  (一)抗告人即受處分人（下稱抗告人）甲○○於民國96年1月24
    日9時10分許，駕駛車牌號碼QR－3492號自用小客車，在臺
    中市○○街257號前，因「起駛前不讓行進中車輛優先通行
    」之違規，經臺中市警察局第四分局交通分隊員警以其有違
    反道路交通管理處罰條例第45條第10款規定之行為，以中市
    警交字第GD0000000號舉發違反道路交通管理事件通知單逕
    行舉發，抗告人於期限內到案申訴，原處分機關交通部公路
    總局臺中區監理所遂於96年3月20日以中監違字第裁60－
    GD0000000號裁決書裁處罰緩新臺幣（下同）600元並記違規
    點數1點等情，有原舉發單位檢具之舉發違規通知單、道路
    交通事故現場圖、交通事故調查報告表、道路交通事故談話
    紀錄表、交通事故照片等在卷可稽，且抗告人於道路交通事
    故談話紀錄表中亦自承伊當日係駕駛車牌號碼QR－3492號自
    用小客車由路邊停車起步往文心一路189巷之方向行駛，堪
    信抗告人之車輛於肇事時確係起駛狀態。
  (二)次依本件交通事故現場照片觀之，抗告人起步地點距離本件
    肇事地點甚近，且抗告人所駕駛之自用小客車，係車頭左側
    與游雅玲行進中之車牌號碼NM－8518號車輛車頭右側發生碰
    撞，兩者撞擊位置幾乎呈現45度角，足認抗告人確係與游雅
    玲爭道行駛，雖現場照片顯示游雅玲之自用小客車有跨越雙
    黃線中線之情形，惟游雅玲駕車是否有違規，與抗告人駕車
    有「起駛前不讓行進中車輛優先通行」之違規情節，係屬二
    事，尚無從執此事由作為有利於抗告人之認定。
  (三)綜上所述，原處分機關援引首揭規定，裁處抗告人600元，
    原審認本件異議為無理由，所為駁回異議之裁定，尚無不合
    。而抗告人猶執前詞提起抗告，任意指摘原裁定不當，並無
    理由，應予駁回。
四、爰依道路交通事件處理辦法第26條，刑事訴訟法第412條，
    裁定如主文。
中　　華　　民　　國　　96　　年　　5 　　月　　28　　日
            刑事第七庭    審判長法　官　林　榮　龍
                                法　官  張　惠　立
                                法　官  鄭　永　玉
上列正本證明與原本無異。
不得再抗告。
                                書記官  　瑞　芳
中　　華　　民　　國　　96　　年　　5　　月 　28　　日
